臺灣高等法院高雄分院刑事判決　　　　94年度上訴字第1485號
上　訴　人　臺灣高雄地方法院檢察署檢察官
上　訴　人
即　被　告　甲○○○
　　　　　　　　　　　（現另案在高雄分監執行中）
上列上訴人因被告違反毒品危害防制條例案件，不服臺灣高雄地
方法院94年度訴字第2731號中華民國94年9 月5 日第一審判決（
起訴案號：臺灣高雄地方法院檢察署94年度毒偵字第5299號，移
送併辦案號：同檢察署94年度毒偵字第8356號），提起上訴，本
院判決如下：
    主  文
原判決撤銷。
甲○○○連續施用第一級毒品，累犯，處有期徒刑壹年肆月，已
使用過之注射針筒1 支沒收銷燬之；又連續施用第二級毒品，累
犯，處有期徒刑捌月。應執行有期徒刑壹年拾月，已使用過之注
射針筒1 支沒收銷燬之。
    事  實
一、甲○○○於民國（以下同）88年間曾犯竊盜罪，經台灣高雄
    地方法院以88年度易字第4924號案件，判處有期徒刑3 月，
    於89年11月10日執行完畢；又於90年間，因違反毒品危害防
    制條例及竊盜案件，為台灣高雄地方法院分別以90年度訴字
    第2775號案件及90年度易字第3933號案件，判處有期徒刑1
    年及4 月確定，定執行刑為1 年1 月，於92年11月25日執行
    完畢。另甲○○○曾於88年間，因施用毒品案件，經台灣高
    雄地方法院以88年度毒聲字第6855、7881號裁定送觀察、勒
    戒後，認有繼續施用毒品之傾向，復經該院以88年度毒聲字
    第9266號裁定令入戒治處所施以強制戒治，後因認無繼續執
    行強制戒治之必要，而經該院以89年度毒聲字第3543號裁定
    停止戒治，於89年6 月1 日釋放後接續執行另一妨害兵役判
    處有期徒刑3 月之案件，及前開判處有期徒刑3 月之竊盜案
    件，而於89年11月10日執行完畢出獄，施用毒品部分，則因
    交付保護管束期滿，於90年1 月4 日，經臺灣高雄地方法院
    檢察署檢察官以90年度戒毒偵字第8 號案件，為不起訴處分
    確定；再於90年間，因施用毒品案件，經台灣高雄地方法院
    以90年度毒聲字第6309號裁定送強制戒治，並經臺灣高雄地
    方法院檢察署檢察官起訴，其中施用第一級毒品部分，經法
    院判處有期徒刑7 月，施用第二級毒品部分，則經法院判處
    有期徒刑5 月，並以前開案件定執行刑為10月確定，後強制
    戒治部分認無繼續執行之必要，而經該院以91年度毒聲字第
    5250號裁定停止戒治而於91年9 月10日釋放後接續執行前開
    1 年1 月之有期徒刑，而於92年11月25日執行完畢出獄。詎
    其仍不知悔改，於前開強制戒治執行釋放後5 年內，又基於
    施用第一級毒品海洛因之概括犯意，及施用第二級毒品安非
    他命之概括犯意，自93年5 月間某日起至94年8 月12日止，
    在高雄縣大寮鄉○○村○○○路128 巷82號住處、高雄縣林
    園鄉某友人住處及林園鄉路邊等處，以海洛因粉末摻入香煙
    吸食或摻水以注射針筒注射體內之方式，連續施用第一級毒
    品海洛因多次，平均約3 至5 天施用1 次；另其又在上址住
    處，以將安非他命晶體置於玻璃上以火在下方燒烤吸食氣化
    煙霧之方式，施用第二級毒品安非他命多次，亦平均約3 至
    5 天施用1 次。嗣因其為毒品列管人口，先於94年2 月16日
    下午3 時50分許，前往高雄縣警察局林園分局採尿送驗後被
    發現施用毒品。又於94年8 月13日上午9 時許，在高雄縣大
    寮鄉○○村○○路138 之75號後方車庫旁之ZU-4087 號自小
    客車內施打毒品睡於車內時，又再度為警查獲，並扣得其使
    用過之注射針筒1 支。
二、案經高雄縣警察局林園分局移送臺灣高雄地方法院檢察署檢
    察官偵查起訴。
    理  由
一、前開施用毒品之犯行，業據被告甲○○○於本院審理時坦承
    不諱，而被告甲○○○於94年2 月16日為警採尿送驗後，呈
    嗎啡及甲基安非他命之陽性反應，此有長榮大學94年3 月4
    日，TRC 檢編號KA00000000R 尿液檢驗確認報告1 紙附卷可
    稽；又被告甲○○○於94年8 月12日再度為警採尿送驗後，
    呈嗎啡及甲基安非他命之陽性反應，此有台灣科技檢驗股份
    有限公司94年9 月5 日檢編號KＺ000000000000號濫用藥物尿
    液檢驗報告1 紙附卷可憑；又扣案針筒，有海洛因陽性反應
    ，復有高雄醫學大學附設醫院94年11月15日編號0000000 號
    檢驗報告可稽，是被告甲○○○前開施用毒品之自白核與事
    實相符。又被告甲○○○曾於88年間，因施用毒品案件，經
    台灣高雄地方法院以88年度毒聲字第6855、7881號裁定送觀
    察、勒戒後，認有繼續施用毒品之傾向，復經該院以88年度
    毒聲字第9266號裁定令入戒治處所施以強制戒治，後因認無
    繼續執行強制戒治之必要，而經該院以89年度毒聲字第3543
    號裁定停止戒治，於89年6 月1 日釋放後接續執行另一妨害
    兵役判處有期徒刑3 月之案件，及前開判處有期徒刑3 月之
    竊盜案件，而於89年11月10日執行完畢出獄，施用毒品部分
    ，則因交付保護管束期滿，於90年1 月4 日，經臺灣高雄地
    方法院檢察署檢察官以90年度戒毒偵字第8 號案件，為不起
    訴處分確定；再於90年間，因施用毒品案件，經台灣高雄地
    方法院以90年度毒聲字第6309號裁定送強制戒治，並經臺灣
    高雄地方法院檢察署檢察官起訴，其中施用第一級毒品部分
    ，經法院判處有期徒刑7 月，施用第二級毒品部分，則經法
    院判處有期徒刑5 月，並以前開案件定執行刑為10月確定，
    後強制戒治部分認無繼續執行之必要，而經該院以91年度毒
    聲字第5250號裁定停止戒治而於91年9 月10日釋放後接續執
    行前開1 年1 月之有期徒刑，而於92年11月25日執行完畢出
    獄此亦有臺灣高等法院被告全國前案紀錄表、臺灣高雄地方
    法院檢察署刑案資料查註紀錄表附卷可稽，則被告甲○○○
    於執行強制戒治釋放後之5 年內，再犯本案之施用毒品罪，
    事証明確，其犯行已堪認定。
二、核被告甲○○○所為，係犯毒品危害防制條例第10條第1 項
    之施用第一級毒品罪及同條第2 項之施用第二級毒品罪。被
    告甲○○○先後非法持有安非他命及持有海洛因多次，惟其
    持有後，進而施用，其持有之低度行為應被施用之高度行為
    所吸收，均不另論其非法持有毒品罪。被告甲○○○連續多
    次施用第一、二級毒品行為，時間密接、犯罪構成要件相同
    ，顯係基於概括犯意為之，應各依連續犯規定論處。被告甲
    ○○○自94年2 月16日以後施用海洛因及安非他命部分雖未
    据起訴，惟此部分與起訴部分有連續犯裁判上一罪關係，亦
    為起訴效力所及，本院自得一併審究。又被告甲○○○所犯
    前開二罪間，方法各別，行為互異，應分論併罰。另被告甲
    ○○○曾於88年間，因竊盜案件，經台灣高雄地方法院以88
    年度易字第4924號案件，判處有期徒刑3 月，於89年11月10
    日執行完畢；又於90年間，因違反毒品危害防制條例及竊盜
    案件，分別為台灣高雄地方法院以90年度訴字第2775號案件
    及90年度易字第3933號案件，判處有期徒刑1 年及4 月確定
    ，定執行刑為1 年1 月，於92年11月25日執行完畢，此有高
    等法院被告全國前案紀錄表附卷可稽，其於前開有期徒刑執
    行完畢後，5 年以內再犯本案有期徒刑以上之罪，為累犯，
    均應依刑法第47條規定加重其刑。
三、原審予以論科，固非無見，惟查原審就被告甲○○○自94年
    2 月16日以後施用海洛因及安非他命部分未及審究，尚有未
    洽，檢察官及被告甲○○○上訴請求就其自94年2 月16日以
    後施用海洛因及安非他命部分併案審判，為有理由，原判決
    自應予撤銷改判。審酌被告甲○○○曾經施用毒品送觀察、
    勒戒及強制戒治，經不起訴處分、判處徒刑執行完畢後，又
    施用毒品為警查獲，足見其戒斷毒癮之意志不堅，惟其施用
    毒品犯罪係自戕行為，犯後坦承犯行態度良好及其他一切情
    狀，爰分別量處如主文第2 項所示之刑，並定其應執行刑為
    有期徒刑1 年10月。扣案之已使用過之注射針筒1 支，已沾
    有毒品海洛因，應視同毒品，依毒品危害防制條例第18條第
    1 項前段宣告沒收銷燬之。
據上論結，應依刑事訴訟法第369 條第1 項前段、第364 條、第
299 條第1 項前段，毒品危害防制條例第10條第1 項、第2 項、
第18條第1 項前段，刑法第11條、第56條、第47條、第51條第5
款，判決如主文。
本案經檢察官陳國全到庭執行職務。
中　　華　　民　　國　　94　　年　　12　　月　　 9 　　日
                  刑事第六庭    審判長法  官  王憲義
                                      法  官  李璧君
                                      法  官  張盛喜
以上正本證明與原本無異。
施用海洛因部分如不服本判決應於收受本判決後10日內向本院提
出上訴書狀，其未敘述上訴理由者，並得於提起上訴後10日內向
本院補提理由書狀（均須按他造當事人之人數附繕本）「切勿逕
送上級法院」。
施用安非他命部分不得上訴。
中　　華　　民　　國　　94　　年　　12　　月　　9 　　日
　　　　　　　　　　　　　　　　　　　書記官  林明威
附錄本件判決論罪科刑法條：
毒品危害防制條例第10條
施用第一級毒品者，處6月以上5年以下有期徒刑。
施用第二級毒品者，處3年以下有期徒刑。
